臺灣嘉義地方法院民事判決
109年度重訴字第66號
原      告  曹一安  




訴訟代理人  陳文彬律師
複代理人    陳惠敏律師
被      告  黃耀西  
被      告    吳英蘭  
上列當事人間撤銷信託登記事件，在民國110年4月1日言詞辯論
終結，本院判決如下：     
    主      文
被告間在民國110年1月20日就坐落嘉義市○段○○段00地號土地權
利範圍16分之9以及同小段1932建號建物權利範圍全部所為的信
託債權行為及所有權移轉登記的物權行為都應予撤銷。
被告吳英蘭應該把前項土地、建物，經嘉義市地政事務所在民國
110年1月20日收件（嘉地字第8000號），在民國110年1月22日以
信託為原因所為的所有權移轉登記塗銷。
原告其餘之訴駁回。
訴訟費用由被告連帶負擔。
    事實及理由
甲、程序方面：
一、訴狀送達後，原告不可以變更原訴或追加他訴。但是，如果
    因情事變更而以他項聲明代最初的聲明時，就不在限制範圍
    ；又如果被告對於原訴的變更或追加沒有異議而繼續為本案
    的言詞辯論，視為同意變更或追加。民事訴訟法第255條第1
    項第4款、第2項有明文規定。
二、原告在起訴時，原來是以訴外人黃英忠、黃耀西為被告，聲
    明請求：⑴被告黃耀西、黃英忠在民國108年11月5日就坐落
    嘉義市○段○○段00地號土地，權利範圍16分之9，以及其上同
    段1932號建物（門牌號碼嘉義市○○街000號房屋）權利範圍
    全部（下合稱本件房地），以信託登記為原因所為的信託債
    權行為及所有權移轉登記的物權行為，都應該撤銷。⑵被告
    黃英忠就本件房地在108年11月6日經嘉義市地政事務所收件
    （嘉地字第135240號），在同年月8日登記的所有權信託移
    轉登記應該塗銷，回復登記為被告黃耀西所有。但是本件審
    理期間，黃英忠在110年1月18日把前開以信託為原因的本件
    房地所有權移轉登記塗銷，被告黃耀西另在110年1月20日又
    以信託為原因，把本件房地所有權移轉登記給被告吳英蘭。
    原告因此在110年3月22日撤回對黃英忠的起訴，另外追加吳
    英蘭為被告，聲明的內容則變更為先位聲明：⑴確認被告黃
    耀西與被告吳英蘭就本件房地在110年1月20日簽署的信託契
    約所生的信託法律關係及就本件房地以信託為原因所為的所
    有權移轉行為都不存在。⑵被告吳英蘭應該把本件房地在110
    年1月20日經嘉義市地政事務所收件（嘉地字第8000號），
    於同年月22日以信託為原因所為的所有權移轉登記塗銷，回
    復登記為被告黃耀西所有；備位聲明為：⑴被告黃耀西與被
    告吳英蘭在110年1月20日就本件房地以信託為原因所為的信
    託債權行為及所有權移轉登記的物權行為都應該撤銷。⑵被
    告吳英蘭應該把本件房地在110年1月20日經嘉義市地政事務
    所收件（嘉地字第8000號），於同年月22日所為所有權信託
    移轉登記應該塗銷，回復登記為被告黃耀西所有等語。經核
    ，原告所為變更、追加，是因為被告黃英忠把本件房地以信
    託為原因的所有權移轉塗銷，而被告黃耀西又以信託為原因
    把本件房地所有權移轉登記給被告吳英蘭，因此另以別的聲
    明代替原來的聲明，而且被告也沒有提出異議，仍然繼續為
    本案的言詞辯論，依照前項規定，應該准許。
乙、實體方面：
壹、原告主張和聲明：
一、先位之訴部分：
  ㈠被告黃耀西在105年12月28日向原告借款，並簽發1紙票面金
    額新臺幣（下同）1,000萬元的本票交給原告。原告向被告
    黃耀西請求清償借款，被告黃耀西都置之不理，原告因此持
    前開本票向本院聲請本票裁定，經本院109年司票字第193號
    裁定准予強制執行並確定，足以認定原告是被告黃耀西的債
    權人。
　㈡被告黃耀西一直不償還前述借款，而且名下已經沒有其他有
    價值的財產可供清償，卻先後就本件房地在如前述甲、二所
    示日期，和訴外人黃英忠、被告吳英蘭訂立信託契約，把他
    所有本件房地的所有權以信託為原因移轉登記給黃英忠及被
    告吳英蘭。但是，被告黃耀西在110年3月4日言詞辯論時，
    主張他不知道本件房地又遭設定信託並且移轉登記給吳英蘭
    等情，因此，顯見被告黃耀西、吳英蘭間並沒有成立本件房
    地信託契約的合意。被告吳英蘭明知其與被告黃耀西間並沒
    有成立本件房地信託及以信託為原因移轉本件房地所有權的
    合意，竟然在110年1月20日向嘉義市地政事務所送件（嘉地
    字第8000號），本件房地的所有權因此在同年月22日以信託
    為原因移轉登記給被告吳英蘭。依照民法第113條條規定，
    被告黃耀西可以請求被告吳英蘭負擔回復原狀的責任；又被
    告間並沒有信託關係存在，被告吳英蘭以信託為原因取得本
    件房地的所有權即屬沒有法律上原因受有利益，被告黃耀西
    自得依照民法第179條不當得利相關規定請求吳英蘭返還本
    件房地。但是被告黃耀西怠於行使其權利，原告為保全對黃
    耀西的債權，依照民法第242條規定，以原告名義提起訴訟
    確認被告黃耀西、吳英蘭就本件房地間的信託法律關係及就
    本件房地以信託為原因所為的所有權移轉行為都是不存在，
    並請求被告吳英蘭把本件房地在110年1月20日經嘉義市地政
    事務所收件（嘉地字第135240號），在同年月22日登記以信
    託為原因所為之所有權移轉登記予以塗銷，回復登記為被告
    黃耀西所有。
  ㈡先位之訴聲明：
  ⒈確認被告黃耀西與被告吳英蘭就本件房地在110年1月20日簽
    署的信託契約所生的信託法律關係及就本件房地以信託為原
    因所為的所有權移轉行為都不存在。
　⒉被告吳英蘭應該把本件房地在110年1月20日經嘉義市地政事
    務所收件（嘉地字第8000號），於同年月22日以信託為原因
    所為的所有權移轉登記予以塗銷，回復登記為被告黃耀西所
    有。
二、備位之訴：
　㈠信託財產是必須移轉其權利於受託人而獨立存在，已經不是
    委託人的權利，對委託人的債權人而言，委託人的責任財產
    顯然有減少，而依據債務人的財產為全體債權人的總擔保的
    原則，自可能損害於委託人的債權人，因此信託法第6條第1
    項規定，只要債務人所為的信託行為，不論有償或無償，有
    害於債權時，債權人就可以聲請法院撤銷，也不以委託人在
    行為時明知而且受益人在受益時也知道其情事者為限，來保
    障委託人的債權人。至於是不是有害於債權人的權利，應該
    就委託人的全體債權人利益衡量之，如果委託人藉成立信託
    脫產，或信託行為足以減少委託人的一般財產而減弱他的財
    產擔保清償的效力，而不能滿足全體債權人的債權，就是有
    害於債權人的權利。
　㈡被告黃耀西先在108年11月5日把本件房地信託給訴外人黃英
    忠，並且在108年11月8日以信託為原因把本件房地所有權移
    轉登記給黃英忠，名下只剩下共有關係複雜，其中有一部分
    甚至是溪流行水區、道路用地等沒有變價價值的土地。原告
    持前開本票裁定及確定證明書向本院聲請強制執行拍賣被告
    黃耀西名下如附表編號3至8、10至12的土地，但是，經本院
    109年度司執字第10590號票款執行強制執行事件（下稱本件
    強制執行事件）執行後，經過特別變賣程序後的減價拍賣，
    仍然沒有人應買，已經視為撤回執行；另外，被告黃耀西名
    下所有如附表編號14的土地，也經原告向本院聲請囑託臺灣
    雲林地方法院執行，但是因為該土地公同共有關係複雜，而
    且是交通用地，執行費用恐高於拍賣所得，並沒有執行的實
    益，原告撤回該筆土地之強制執行聲請。至於編號1、9、13
    所示土地，原告否認是被告黃耀西所有。由此可知，被告黃
    耀西名下所剩餘的財產顯然不足清償原告的1,000萬元借款
    ，原告因此提起本件撤銷訴訟。但是審理期間，被告黃耀西
    竟然塗銷前開與黃英忠間的信託登記，又再以信託為原因把
    本件房地所有權移轉登記給被告吳英蘭，被告所為本件房地
    信託的債權行為、移轉所有權的物權行為顯然造成被告黃耀
    西財產減少，而且原告在信託期間，也不能就本件房地聲請
    強制執行，被告行為顯然是有害原告的債權，依照信託法第
    6條第1項規定，原告自得請求撤銷被告就本件房地所為信託
    的債權行為、移轉所有權的物權行為。
　㈢被告黃耀西抗辯前開被強制執行土地是共有，而且因共有人
    中有人死亡，沒有辦理繼承登記，因此拍賣價格與共有人自
    行出售差距甚大等語。但是被告黃耀西也知道前開原告聲請
    拍賣的土地共有關係都相當複雜，而且以被告黃耀西已經負
    債累累，如果他自行出售確實可以獲得比拍賣更高的價錢，
    他怎麼可能不積極尋找買主處分土地。此外，被告黃耀西當
    初與訴外人黃英忠、沈志廷間有債務關係（只是假設語氣，
    原告否認），被告黃耀西也可以把前開土地信託登記給黃英
    忠，而不是本件房地，顯然可見前開土地的價值都不高。再
    者 ，前開遭執行的土地的拍賣金額都是經過本件強制執行
    事件鑑價，但是經過特別變賣程序後的減價拍賣，仍然沒有
    人應買，所以被告黃耀西名下除了本件房地外，其餘土地顯
    然沒有辦法滿足原告的債權。
　㈣信託法第6條第1項規定是民法第244條第1項、第2項的特，別
    規定，原告主張依照信託法第6條第1項規定撤銷登記行為時
    ，自應類推適用民法第244條第4項的規定，聲請命被告吳英
    蘭回復原狀（塗銷本件房地移轉登記，回復登記為被告黃耀
    西所有），以貫徹對原告的保護。
  ㈤備位之訴聲明：
  ⒈被告黃耀西與被告吳英蘭在110年1月20日就本件房地以信託
    為原因所為的信託債權行為及所有權移轉登記的物權行為都
    應該撤銷。
  ⒉被告吳英蘭應該把本件房地在110年1月20日經嘉義市地政事
    務所收件（嘉地字第8000號），於同年月22日登記之所有權
    信託移轉登記應該塗銷，回復登記為被告黃耀西所有。　　
貳、被告方面：
一、被告黃耀西答辯和聲明：
　㈠被告黃耀西沒有積欠原告1,000萬元，最多只有550萬元，不
    會超過550萬元。
　㈡被告黃耀西因為長年貸借過生活，經由訴外人涂智勝介紹，
    多次向訴外人沈志廷、黃英忠借款，共計550萬元，黃英忠
    為保障他的債權，雙方同意以本件房地信託登記給黃英忠。
    原告向本院聲請強制執行，查封被告黃耀西如附表所示編號
    3至8、10至12的土地，核定的拍賣價共計5,624,300元，因
    為前開土地是多人共有，而且共有人中有多人已經死亡，沒
    有辦裡繼承登記，拍賣價格和由共有人自行出售差距甚大；
    此外，被告黃耀西就訴外人黃飛鳶所留遺產的嘉義市苐三信
    用合作社及嘉義文化路郵局、台灣中小企業銀行股份有限公
    司的存款共計4,333,343元(被告書狀誤載為433,594元）有8
    分之1繼承權。因此，難以認定被告黃耀西把本件房地信託
    登記給他人，有損害原告債權等情。
　㈢本件房地的信託登記由訴外人黃英忠移轉給被告吳英蘭，是
    因為訴外人黃英忠的易富寶資產管理公司要把本件房地賣掉
    ，經由該公司介紹，才會信託登記給被告吳英蘭，辦理這部
    分信託登記，被告有會同到地政事務所辦理。至於原告請求
    ，被告黃耀西沒有意見，是合理的。
  ㈣聲明：原告之訴駁回。　　　　　　　　　　　　　
二、被告吳淑蘭答辯和聲明：　
　㈠被告吳英蘭和訴外人林志賢替被告黃耀西清償他向訴外人黃
    英忠的借款，因此被告黃耀西把本件房地信託給被告吳英蘭
    ，並且設定抵押給訴外人林志賢。至於被告黃耀西是否積欠
    原告借款，被告吳英蘭並不知道。
　㈡就原告請求撤銷本件房地信託登記等情，被告吳英蘭沒有意
    見，要撤銷就撤銷等語。
　㈢聲明：原告之訴駁回；如受不利判決，願供擔保請准宣告免
    為假執行。
參、得心證的理由
一、原告主張被告黃耀西向他借錢的事實，已經提出被告黃耀西簽發的本票以及本院109司票字第193號民事裁定暨確定證明書為證據（本院卷一第18頁、第15至17頁)，被告黃耀西就借錢的事實也沒有爭執，只爭執積欠數額，而被告黃耀西並沒有提出證據證明負欠的金錢不超過550萬元的事實為真實，則原告主張被告黃耀西負欠1,000萬元範圍的事實，應該可以採信，並且可以認定原告確實是被告黃耀西的債權人。　　　　　　　　　　　　　　　　　
二、原告主張被告間在110年1月20日就本件房地簽訂信託契約，
    並且在同年月22日以信託為原因把本件房地所有權移轉登記
    給被告吳英蘭的事實，被告沒有爭執，並且有本件房地公務
    用謄本以及嘉義市地政事務所110年3月12日嘉地一字第1100
    050879號函檢送嘉義市地政事務所110年嘉地字第8000號申
    請案（本院卷一第409至421頁、卷二第113至131頁）。
三、原告的先位請求，無理由：
 ㈠按「當事人主張有利於己之事實者，就其事實有舉證之責任。
    」民事訴訟法第277條前段有明文規定。經查原告聲明確認
    被告間就本件房地信託契約所生信託法律關係等不存在，並
    請求塗銷前述所有權拖移轉登記，是主張被告間就本件房地
    成立信託契約沒有合意（意思表示一致），該事實是有利於
    原告的事實，依照前述規定，應該由原告提出證據證明該事
    實為真正。
  ㈡經查，原告主張兩造間前述事實為沒有成立信託契約的合意
    ，只是因為被告黃耀西在本院110年3月4日言詞辯論期日陳
    述不知又把本件房地移轉給吳英蘭等語，但是被告黃耀西已
    經在本院110年4月1日言詞辯論期日陳稱略以：先前設定抵
    押權給沈志廷和信託登記給黃英忠是涂智勝去辦的；至於信
    託登記給吳英蘭和設定抵押權給林志賢，確實是我去地政事
    務所辦理的等語（本院卷二第197頁），而且有嘉義市地政
    事務所檢送辦理前述信託登記所提出的⑴被告黃耀西、吳英
    蘭簽章的申請書及信託契約書、⑵被告黃耀西印鑑證明及身
    分證、⑶被告吳英蘭身分證影本以及⑷所有權狀可以佐證（本
    院卷二第113至131頁），原告沒有提出其他證據供本院審酌
    ，單憑被告黃耀西一人偶為陳述，主張被告間沒有成立信託
    契約的合意，自不可採。
  ㈢原告既然不能舉證證明被告間就本件房地沒有成立前述信託 
    契約的合意的事實為真實，則⒈原告主張被告間就本件房地
    在110年1月20日簽訂的信託契約所生的信託法律關係及就本
    件房地以信託為原因所為的所有權移轉行為都不存在等情，
    就不能採信。因此，原告聲明請求確認被告間前述信託法律
    關係及所有權移轉行為不存在，為無理由；⒉原告主張被告
    吳英蘭沒有法律上的原因而受有受本件房地所有移轉登記的
    利益等情，也不能採信。因此，原告代位被告黃耀西依據民
    法第113條、第179條等規定，請求被告吳英蘭塗銷本件房地
    在110年1月20日經嘉義市地政事務所收件（嘉地字第8000號
    ），於同年月22日以信託為原因所為的所有權移轉登記，回
    復登記為被告黃耀西所有，也欠缺法律依據。
四、原告備位聲明的請求，有理由，應該准許：
  ㈠按「信託行為有害於委託人之債權人權利者，債權人得聲請
    法院撤銷之。」信託法第6條第1項有明文規定。又前述規定
    是為了防止委託人藉成立信託脫產，害及其債權人的權益，
    因此參考民法第244條第1項的規定，在本條第1項規定信託
    行為有害於委託人的債權人的權利時，債權人可以聲請法院
    撤銷，而且不以委託人在行為時明知以及受益人在受益時也
    知道有害於委託人債權人的權利為限，來保障委託人的債權
    人，並且把信託制度導至正軌（前項規定立法理由參照）。
    又所謂「有害於委託人之債權人之權利者」，是指因信託行
    為，導致債權人的權利不能獲得滿足。也就是說，因為債務
    人的信託行為，致使債權陷於清償不能、或困難、或遲延的
    狀態。
  ㈡原告主張被告黃耀西把本件房地信託登記給被告吳英蘭，致
    使被告黃耀西責任財產減少，而有害於原告債權的實現等情
    ，被告黃耀西雖然主張他另有如附表所示的財產可以供清償
    等語。但是：
  ⒈原告已經否認如附表編號1、2（即本件信託土地）、9、13所
    示土地為被告黃耀西所有，被告並沒有提出任何證據證明他
    確實擁有前述編號1、9、13所示土地所有權，並且自承在10
    6年6月2日因為缺錢等因素，把編號1所示土地約8坪出售給
    訴外人林正宏(本院卷第231頁)，被告前述抗辯，不能採信
    。
  ⒉原告主張以前述本票裁定為執行名義，聲請對於被告黃耀西
    所有如附表編號3至8、10至12所示土地強制執行，在進行特
    別變賣程序的減價拍賣仍然不能拍定，而視為撤回強制執行
    等事實，有本院民事執行處109年6月11日嘉院聰109司執月
    字第10590號通知、109年9月24日嘉院傑109司執月字第1059
    0號通知以及109年11月2日嘉院傑109司執月10590字第10940
    05348號函、109年11月2日嘉院傑109司執月10590字第10940
    05347號函可以證明（本院卷一第19至22頁、第71至73頁、
    第149至152頁），被告也沒有爭執，應該可以相信是真實的
    。依據前述通知記載，前述9筆土地在第一次拍賣時核定最
    低拍賣價額合計只有5,624,300元【計算式：713,000元＋4,9
    11,300元】，還不足以清償原告的債權；嗣後再用合計3,59
    9,900元【計算式：456,400元＋3,143,500元】公告應買，也
    沒有賣出；再減價拍賣，仍然不能拍定，足以認定前述9筆
    土地在交易市場上變價顯有困難。被告雖然抗辯如果有共有
    人自行出售，應該可以賣得更好價額等情，已經原告否認，
    被告也沒有提出證據證明，難以採信。　　　　　
　⒊被告又辯稱訴外人黃耀東等7人曾分別向法院請求確認對黃飛
    鳶的繼承權存在，但是都被臺灣高等法院臺南分院判決黃耀
    東等7人對於黃飛鳶的財產繼承權不存在確定（該院101年度
    重家上字第1號判決、107年度家再字第3號裁定），因為該
    院一直沒有發給判決確定證明書，導致被告黃耀西不能拿去
    地政事務所塗銷黃耀東等人的特留分登記等語。但是，黃耀
    東等7人向本院確認對於黃飛鳶繼承權存在事件，經本院
　　100年度家訴字第55號判決黃耀東7人對於如附表備註欄所示
    黃飛鳶應有部分（遺產）各有16分之1特留分權利存在，被
    告黃耀西不服，提起上訴，經臺灣高等法院臺南分院以101
    年度重家上第1號受理，並判決駁回被告黃耀西的上訴等情
    ，有該二判決可以證明（本院卷第81至94頁、第305至324頁
    ），被告又沒有提出其他證據可以證明本院100年度家訴字
    第55號前述判決已經被廢棄改判的事實，則被告黃耀西主張
    黃耀東等人確認繼承權被判決敗訴等情，不能採信。又被告
    黃耀西提出臺灣高等法院臺南分院107年度家再字第3號民事
    裁定黃耀東就與黃耀西間「確認遺囑無效」事件提起再審之
    訴，因為沒有繳納裁判費而被駁回，和前述確認繼承權存在
    事件不同，至於被告黃耀西另外提出最高法院107年度台聲
    字第677號民事裁定也是關於確認遺囑無效事件的再審事件
    ，也和前述確認繼承權事件不同，都不能證明黃耀東等人繼
    承權已經被判決不存在確定。
  ⒌又原告主張如附表編號14所示土地是交通用地，而且原告曾
    經聲請對該土地為強制執行，嗣後因為費用可能較拍賣所得
    高，因而撤回強制執行的事實，被告並沒有爭執，應該可以
    相信是真實的。而查前述土地面積只有117平方公尺，又屬
    於交通用地而且是公同共有土地，可以認知價值不高而且不
    易變價，自難以用來清償原告的債務。況且，前述土地是被
    告黃耀西的被繼承人黃飛鳶和他人公同共有，而不是黃飛鳶
    單獨所有，而被告黃耀西繼承的權利是就黃飛鳶的潛在應有
    部分，扣除黃耀東等7人各16分之1特留分（合計16分之7）
    後的16分之9而已，價值更低而且變價更不容易，原告主張
    不足以用來清償他的債權等情，應該可以採信。
　⒍綜合以上論斷，原告主張被告除本件房地外，其餘財產都不
    足以清償他的債權，被告黃耀西把本件房地信託登記給被告
    吳英蘭，造成被告黃耀西責任財產減少，而有害於原告的債
    權等情，應該可以採信。
　㈢被告雖然又辯稱辦理信託登記時不知有害於原告的債權，原
    告不可以請求撤銷等語，但是參照信託法第6條第1項的立法
    理由，債權人聲請撤銷有害於其債權的信託行為，並不以債
    務人及受益人明知為限，被告前述抗辯，不能採信。　　
　㈣綜合以上論斷，被告黃耀西把本件房地信託登記給被告吳英
    蘭，既然有害於原告的債權，原告依據信託法第6條第1項規
    定，聲請本院撤銷，有法律上依據。又前述規定是85年1月2
    6日參考民法第244條第1項規定而制訂，而民法第244條第4
    項是在88年4月21日增訂，因此，在命被告撤銷本件信託行
    為時，也應該類推適用民法第244條第4項規定，命被告吳英
    蘭塗銷本件以信託為原因所為所有權移轉登記。
　㈤結論：原告先位聲明的請求，為無理由，應該駁回；原告備
    位聲明，請求⑴撤銷被告間在110年1月20日就本件房地所為
    的信託債權行為及所有權移轉登記的物權行為、⑵被告吳英
    蘭應該把本件房地在110年1月20日經嘉義市地政事務所收件
    （嘉地字第8000號），在同年月22日以信託為原因所為所有
    權移轉登記塗銷，為有理由，應該准許。　　　　
肆、訴訟費用負擔的依據：民事訴訟法第79條、第85條第2項。
中　　華　　民　　國　　110 　年　　4 　　月　　15　　日
                  民事第三庭法　官　林望民   
以上正本係照原本作成
如對本判決上訴須於判決送達後20日內向本院提出上訴狀 
如委任律師提起上訴者，應一併繳納上訴審裁判費。 
中　　華　　民　　國　　110 　年　　4 　　月　　15　　日
                            書記官  王立梅
附表：
編號 土地坐落 面積（㎡） 權利範圍（應有部分） 備註（被告黃耀西被繼承人黃飛鳶原有應有部分） 1 嘉義市○○段○○○段000地號 98 192分之9 2分之1 2 嘉義市○段○○段00地號 225 16分之9 全部 3 嘉義縣○○鄉○○○○段0000地號（原三界埔段692-1地號） 2734.08 192分之9 12分之1 4 嘉義縣○○鄉○○○○段0000地號（原三界埔段695地號） 2142.01 192分之9 12分之1 5 嘉義縣○○鄉○○○○段0000地號（原三界埔段695-1地號） 6841.19 192分之9 12分之1 6 嘉義縣○○鄉○○○○段0000地號（原三界埔段695-3地號） 356.67 192分之9 12分之1 7 嘉義縣○○鄉○○段000地號 126 192分之9 12分之1 8 嘉義縣○○鄉○○段000地號 47880.01 80分之9 5分之1 9 嘉義市下埤190地號 20.83 192分之9 公同共有1分之1 10 嘉義縣○○鄉○○段000地號 5.23 192分之9 12分之1 11 嘉義縣○○鄉○○段000地號 22.35 192分之9 12分之1 12 嘉義縣○○鄉○○段000地號 7.51 192分之9 12分之1 13 雲林縣○○鎮○○○段0000○0地號 117 公同共有1分之1 公同共有1分之1 14 雲林縣○○鎮○○○段000○0地號 44 公同共有1分之1 公同共有1分之1